臺灣臺北地方法院民事裁定  
111年度勞小專調字第92號
聲  請  人  于宏基  
上列聲請人與相對人東北真不同間請求給付工資事件，本院裁定
如下：
    主      文
聲請人應於收受本裁定後五日內，補正如附表所示事項，逾期未
補正，即駁回其訴。
聲請人應於收受本裁定後五日內，提出民事起訴狀繕本三份到院
。
    理      由
一、按起訴，應提出表明當事人及法定代理人、訴訟標的、原因
    事實及應受判決事項聲明之訴狀；又有法定代理人、訴訟代
    理人者，當事人書狀應記載其姓名、住所或居所，及法定代
    理人與當事人之關係；書狀不合程式或有其他欠缺者，審判
    長應定期間命其補正；原告起訴不合程式或不備其他要件者
    ，法院應以裁定駁回之。但其情形可以補正者，審判長應定
    期間先命補正，此觀民事訴訟法第244條第1項、第116條第1
    項第2款、第121條第1項、第249條第1項第6款自明。復按勞
    動事件，除有下列情形之一者外，於起訴前，應經法院行勞
    動調解程序…前項事件當事人逕向法院起訴者，視為調解之
    聲請。有關勞動事件之處理，依本法之規定；本法未規定者
    ，適用民事訴訟法及強制執行法之規定。聲請書狀或筆錄，
    應載明下列各款事項：聲請之意旨及其原因事實。供證明
    或釋明用之證據。勞動調解聲請書狀及其附屬文件，除提出
    於法院者外，應按勞動調解委員二人及應送達相對人人數提
    出繕本或影本。勞動事件…聲請有其他不合法之情形者，應
    以裁定駁回之。但其情形可以補正者，應定期間先命補正。
    …以起訴視為調解之聲請而有前項第二款應以裁定駁回之情
    形者，應改分為勞動訴訟事件後，依民事訴訟法第249條第1
    項規定，駁回原告之訴，勞動事件法第15條、第16條第1、2
    項、第18條第3項第4款至第5款、勞動事件審理細則第15條
    第6項、第18條分別定有明文。
二、查聲請人即原告於民國111年11月15日提起本件訴訟，依勞
    動事件法第16條第1項、第2項規定，視為勞動調解之聲請。
    聲請人雖具狀提起本件訴訟，然起訴狀所載訴之聲明為：「
    被告應給付原告新臺幣60,000元整」，並勾選連帶給付，其
    訴之聲明並不特定。且相對人「東北真不同」究竟為公司或
    商號？「陳○妮」（中間字跡無從辨識）無從特定人別，亦
    未敘明請求權基礎為何，原因事實亦僅泛稱「資方扣押勞方
    資薪及不提供工作證明，因為資方要求廚師去抓老鼠及處理
    老鼠屍體，還要求廚師在中午空班時候去洗抬布，工作環境
    不佳，又不斷做不是我的工作，身體疲勞不堪。」等語，未
    敘明詳細原因事實。請求金額之依據、原因、計算方式、金
    額分別為何亦未說明，揆之首揭規定，前開要件顯有欠缺。
    聲請人自應於收受本裁定後5日內，補正如附表所示事項，
    如逾期不補正，即駁回其訴。
三、另按聲請書狀及其附屬文件，除提出於法院者外，應按勞動
    調解委員2人及應送達相對人人數提出繕本或影本，勞動事
    件審理細則第15條第6項定有明文。是亦請聲請人於本裁定
    送達後5日內提出民事起訴狀繕本3份到院。
中　　華　　民　　國　　111 　年　　11　　月　　23　　日
                    勞動法庭    法　官　方祥鴻
以上正本係照原本作成。
本裁定不得抗告。
中　　華　　民　　國　　111 　年　　11　　月　　23　　日
                                書記官　潘惠敏
附表：
項目 補正資料 1 正確之訴之聲明。 （原告要請求法院如何判決？） 2 本件主張之請求權基礎。 （依據的法律規定是什麼？或者是根據哪份契約的哪一條約定？） 3 本件之詳細原因事實。又聲請人應一併提出相關證據到院。 （到底聲請人本件來法院提告，要告什麼事情，請把詳細的人、事、時、地、物都寫清楚。例如：相對人係何時開始至何時為止，受雇於何人或何公司，擔任何種職務，工作內容為何，約定薪資金額為何，相對人上班地點之地址為何，是否已經離職，離職原因為何，以及聲請人另對相對人有哪些請求，均應詳細列出，法院才能知道本件爭執的來龍去脈。然後手上有的證據請影印附在書狀後面一併寄來法院，不然沒有證據法院沒有辦法審理。） 4 本件請求之「詳細計算式」。 （聲請人請求的內容是怎麼算出來的？如果有細目，內容是什麼？通通要寫清楚，不然法院不知道聲請人的金額是從哪裡來的。）   5 本件相對人為何人？（相對人如為公司，應記載公司之完整名稱、統一編號及其法定代理人；相對人如為商號，應記載商號之完整名稱、統一編號及其法定代理人，不然法院不知道要通知誰來開庭） 6 補正書狀應依相對人人數提出繕本，及另提出1份正本、2份繕本到院供勞動調解委員使用。 （上面法院請聲請人補正的書狀，總共請提出1份正本、4份繕本到法院）